---
author: "Киселева Александра"
title: "Лабораторная работа 2"
output: html_document
date: "2022-12-30"
---

### Задание 2_11

Была написана функция, которая находит 2 соседних дня с максимальным перепадом температуры в файле "RH_T.csv".

Идем в цикле, сравнивая каждый раз текущую и следующую за ней температуру. Если нашли разницу больше, то запоминаем ее.

```{r}
max_dif <- function(day, temp) {
   n <- 1
   dif <- abs(temp[n] - temp[n + 1])
   for (i in 2 : length(temp)-1) {
     tmp <- abs(temp[i] - temp[i + 1])
     if (tmp > dif) {
        dif <- tmp
        n <- i
     }
   }
   c(day[n], day[n + 1], dif)
}
```

Получаем нужные данные и применяем функцию.

```{r}
data <- read.csv("RH_T.csv")
day <- unlist(data["YYYYMMDD"])
temp <- unlist(data["T2M"])
print(max_dif(day, temp))
```

### Задание 2_26

Была написана функция, которая на вход принимает название города, округа или штата, а на выход выдает количество больниц в нем, процент детских больниц и процент психиатрических больниц. Если значение переданное на вход функции не является городом, округом или штатом, то функция выдавает соответствующее сообщение об ошибке.

Считывание файла.
```{r}
data <- read.csv("Payment_and_Value_of_Care-Hospital.csv")
```

Проверка входного значения на правильность и подсчет количества больниц.

```{r}
check_name <- function(name) {
  
  check_city <- data[data$City == name, "Facility.ID"]
  check_country <- data[data$Country.Name == name, "Facility.ID"]
  check_state <- data[data$State == name, "Facility.ID"]
  
  check <- NULL
  if(length(check_city)){
    print(paste("City - ",name,": ",length(unique(check_city))))
    check <- check_city
  }
  if(length(check_country)){
    print(paste("Country.Name - ",name,": ",length(unique(check_country))))
    check <- check_country
  }
  if(length(check_state)){
    print(paste("State - ",name,": ",length(unique(check_state))))
    check <- check_state
  }
  if(length(unique(check)) == 0) 
    message("Incorrect place")
  else 
    return(length(unique(check)))
}
```

Подсчет процента детских больниц и психиатрических больниц осуществить не удастся, т.к. в данной для задания таблице нет таких данных.

Вызов функции для всех случаев: город, округ, штат, ошибочное значение соответственно.
```{r}
print(check_name("FLORENCE"))
print(check_name("MARSHALL"))
print(check_name("AL"))
print(check_name("123"))
```

